Inventaris van de collectie districtklappers op de doopboeken in de provincie Zuid-Holland, 1695-1812
Nationaal Archief, Den Haag
- District IV: IJsselmonde, IV
  - District IV: 1756-1775
    - Kooyman A.P. t/m Meulendijk C.J., 251
    - Molendijk, P.J. t/m Roos, A.J., 252
    - Roos, A. t/m Uijterlinde A.M., 253
    - Vaandrager, F.C. t/m Ijsselstein, S. van, 254
  - District IV: 1776-1795
    Barendrecht nummer toegang 3.04.16.012, inv.nr. 5 B.
    Dubbeldam nummer toegang 3.04.16.032, inv.nr. 2 D.
    Heerjansdam nummer toegang 3.04.16.049, inv.nrs. 3, 5 en 7 H.
    Ridderkerk nummer toegang 3.04.16.120, inv.nrs. 7, 18 en 19 R.
    Rhoon nummer toegang 3.04.16.119, inv.nrs. 1, 2 en 6 Ro.
    Zwijndrecht nummer toegang 3.04.16.169, inv.nrs. 1, 2, 7 en 9 Z.
    - Aardoom, J. t/m Bos, A.H., 255
    - Bos, J. t/m Engel, B., 256
    - Erkhuizen, F.A. van t/m Haan, J.J. de, 257
    - Haan, J.J. de t/m Husselman, J.P., 258
    - Jagt, A.P. van der t/m Kranendonk, A., 259
    - Cranendonk, J.A. t/m Lodder, H., 260
    - Cornelis, A.L. t/m Nuchteren, B.A., 261
    - Nugteren, B.J. t/m Robben, S., 262
    - Rogge, J.I. t/m Zevenbergen, P.P., 263
    - Seventer, J.J van t/m Zwaan, T., 264
    - Zwart, B.C. t/m Visser, C.J., 265
    - Visser, C. t/m IJsselsteijn, W., 266
  - District IV: 1796-1812
    Ridderkerk nummer toegang 3.04.16.120, inv.nrs. 7 en 19 R.
    Rhoon nummer toegang 3.04.16.119, inv.nrs. 2 en 6 Ro.
    Zwijndrecht nummer toegang 3.04.16.169, inv.nrs. 2, 7 en 9 Z.
    - Aartsen, P. t/m Bree, A.W. van, 267
    - Bree, D.W. van t/m Eijbergen, W.J., 268
    - Eijk, P. van t/m Heijden, J.A. van der, 269
    - Heijden, P.A. t/m Klootwijk, L., 270
    - Klootwijk, L. t/m Linden, P. van der, 271
    - Linden, G. van der t/m Nuchteren, L.B., 272
    - Nugteren A.B. t/m Roos, J.A., 273
    - Roos, J.B. t/m Straaij, J.A. van der, 274
    - Staaij, J.L. van der t/m Visser, G., 275
    - Visser, H. t/m IJzerman, C., 276
- District V: Alblasserwaard, V
  - District V: 1695-1715
    Alblasserdam nummer toegang 3.04.16.004, inv.nr. 1 A.
    Ameide Tienhoven nummer toegang 3.04.16.007, inv.nrs. 1 en 2 Am.
    Arkel nummer toegang 3.04.16.010, inv.nrs. 1 en 2 Ar.
    Bleskensgraaf nummer toegang 3.04.16.023, inv.nr. 1 B.
    Brandwijk nummer toegang 3.04.16.027, inv.nr. 1 Br.
    Giessendam-Peursum nummer toegang 3.04.16.035, inv.nr. 1 G.
    Goudriaan nummer toegang 3.04.16.039, inv.nr. 1 Go.
    Groot-Ammers nummer toegang 3.04.16.008, inv.nr. 1 G.A.
    Hardinxveld nummer toegang 3.04.16.046, inv.nrs. 1, 2 en 3 H.
    Hoornaar nummer toegang 3.04.16.060, inv.nr. 2 Ho.
    Langerak -
    Meerkerk nummer toegang 3.04.16.084, inv.nr. 1 M.
    Molenaarsgraaf nummer toegang 3.04.16.088, inv.nr. 1 Mo.
    Nieuw Lekkerland nummer toegang 3.04.16.077, inv.nr. 1 N.L.
    Nieuwpoort nummer toegang 3.04.16.097, inv.nrs. 3 en 9 N.
    Noordeloos
    Ottoland
    Oud Alblas nummer toegang 3.04.16.003, inv.nr. 1 O.A.
    Papendrecht nummer toegang 3.04.16.112, inv.nr. 4 P.
    Sliedrecht nummer toegang 3.04.16.132, inv.nr. 1 S.
    Streefkerk nummer toegang 3.04.16.139, inv.nr. 1 St.
    Wijngaarden nummer toegang 3.04.16.160, inv.nr. 1 W.
    - Aa, J. van der t/m Bastiaans, C., 277
    - Bastiaanse, C. t/m Brouwer, A.J., 278
    - Brouwer, A.P. t/m Fuijk, P.H., 279
    - Fijnekam, P.K. t/m He(c)k, C.L., 280
    - Hek,L.B. t/m Janssen, J., 281
    - Janse, J. t/m Coene(n), J., 282
    - Coene, J. t/m Langerak, T.A., 283
    - Laurense. P. t/m Nanen, A.P., 284
    - Naninksen, P. t/m Roock, P.J (Roelandse.), 285
    - Rokusse, B. t/m Streeflant, J.G., 286
    - Streeflant, J.G. t/m Vervoor, H.M., 287
    - Vervooren, C.A. t/m Wijgerden, 288
    - Wijck, G.A. van t/m IJseren, W. van, 289
  - District V: 1716-1735
    Ameide Tienhoven nummer toegang 3.04.16.007, inv.nrs. 2 en 3 Am.
    Arkel nummer toegang 3.04.16.010, inv.nr. 1 Ar.
    Bleskensgraaf nummer toegang 3.04.16.023, inv.nrs. 1 en 2 B.
    Hardinxveld nummer toegang 3.04.16.046, inv.nrs. 2, 3 en 5 H.
    Langerak nummer toegang 3.04.16.069, inv.nr. 1 L.
    Molenaarsgraaf nummer toegang 3.04.16.088, inv.nrs. 1 en 2 Mo.
    Nieuw Lekkerland nummer toegang 3.04.16.077, inv.nrs. 1 en 2 N.L.
    Nieuwpoort nummer toegang 3.04.16.097, inv.nrs. ?? N.
    Noordeloos nummer toegang 3.04.16.099, inv.nr. 1 No.
    Ottoland nummer toegang 3.04.16.107, inv.nr. 1 O.
    Papendrecht nummer toegang 3.04.16.112, inv.nrs. 4 en 5 P.
    Streefkerk nummer toegang 3.04.16.139, inv.nr. 2 St.
    - A, A.P van der t/m Bas, A. de, 290
    - Bas, A.A. de t/m Boo, A.J. de, 291
    - Boo, C.B. t/m Buurmans, D.J., 292
    - Bijlandt G. t/m Es, K.S. van, 293
    - Es, C.H. van t/m Groot, F. de, 294
    - Groot, F. de t/m Heijblom, P., 295
    - Heijden, L.J. van der t/m Jillesz. C., 296
    - Jillesz. C. t/m Klop, L,K., 297
    - Klop, N.G. t/m Kroon, D.A., 298
    - Kroon, G.S. t/m Man, A. de, 299
    - Man, A.J. de t/m Ouwerker, C.C., 300
    - Paak, L. t/m Ruijter, A.C. de, 301
    - Ruiter, A.L. de t/m Sterrenburg, W., 302
    - Steeg, A.A. van der t/m Uitenbogaart, C.J., 303
    - Uitenbogaart, C.J. de t/m Visser, H.B., 304
    - Visser, J.C. t/m Willisvaart, J. van, 305
    - Wilt, P.F. de t/m IJmersz. T., 306
  - 1736-1755, District V:
    Ameide Tienhoven nummer toegang 3.04.16.007, inv.nrs. 3 en 4 Am.
    Bleskensgraaf nummer toegang 3.04.16.023, inv.nr. 2 B.
    Giessendam-Peursum nummer toegang 3.04.16.035, inv.nrs. 1 en 2 G.
    Groot-Ammers nummer toegang 3.04.16.008, inv.nrs. 1 en 2 G.A.
    Hardinxveld nummer toegang 3.04.16.046, inv.nrs. 3, 4 en 5 H.
    Molenaarsgraaf nummer toegang 3.04.16.088, inv.nr. 2 Mo.
    Nieuw Lekkerland nummer toegang 3.04.16.077, inv.nr. 2 N.L.
    Nieuwpoort nummer toegang 3.04.16.097, inv.nrs. 3, 4 en 9 N.
    Papendrecht nummer toegang 3.04.16.112, inv.nr. 5 P.
    Streefkerk nummer toegang 3.04.16.139, inv.nrs. 2 en 3 St.
    - Aa, C.P. van der t/m Baren, J.G., 307
    - Baron, A.B. t/m Boer, P.C., 308
    - Boer, P.C. t/m Bronkhorst, C.W., 309
    - Brons, A. t/m Dool, J. van den, 310
    - Dool, L. van den t/m Goverse, K., 311
    - Govertsz. C. t/m Harten, J. van, 312
    - Harten, S. van t/m Huiberden, J., 313
    - Huibertsen, K. t/m Kesteren, J. van, 314
    - Kesteren, J. van t/m Korssen, J., 315
    - Kort(e), G.P. t/m Lok, G.W., 316
    - Lomwel, A. van t/m Oldemans, C., 317
    - Oldemans, P.L. t/m Rietveld, J., 318
    - Rietveld, P.H. t/m Souwe(n) P.A. van der, 319
    - Souwe, P.K. van der t/m Tak, P,A. van der, 320
    - Teeuw, A.C. t/m Vermeulen, P., 321
    - Vermeulen, P.H. t/m Vos, T. de, 322
    - Voskuil, H. t/m IJzeren, C. van, 323
  - District V: 1756-1775
    - Aa, E. van der t/m Benders, D., 324
    - Benders, F. t/m Bons, A., 325
    - Bons, C.P. t/m Bruyn, L.T., 326
    - Bruyn, P.T. de t/m Es, J.J. van, 327
    - Ess, J. van t/m Groot, W.P. de, 328
    - Grootvelt, A.D. t/m Hofman, C.L., 329
    - Hoffman, D.L. t/m Kampsteeg, J.R., 330
    - Kampsteeg, J. t/m Corevaar, J., 331
    - Korevaar, J. t/m Ligt, R.J. de, 332
    - Ligthelm, H. t/m Nome, A., 333
    - Nome, C. de t/m Roodnat, C., 334
    - Rook, A. t/m Spek, T., 335
    - Speksnijder, D. t/m Timmerman, J., 336
    - Timmer, W.A. t/m Versluys, J.W., 337
    - Versluys, W.W. t/m Vroegen, W.L., 338
    - Vroegen, W.J. t/m IJkelboom, C.C., 339
  - District V: 1776-1795
    Alblasserdam nummer toegang 3.04.16.004, inv.nr. 2 A.
    Ameide Tienhoven nummer toegang 3.04.16.007, inv.nrs. 4 en 5 Am.
    Brandwijk nummer toegang 3.04.16.027, inv.nr. 2 Br.
    Giessendam-Peursum nummer toegang 3.04.16.035, inv.nrs. 2 en 3 G.
    Goudriaan nummer toegang 3.04.16.039, inv.nr. 2 Go.
    Groot-Ammers nummer toegang 3.04.16.008, inv.nrs. 2 G.A.
    Hardinxveld nummer toegang 3.04.16.046, inv.nrs. 4 en 6 H.
    Hoornaar nummer toegang 3.04.16.060, inv.nrs. 2 en 3 Ho.
    Nieuwpoort nummer toegang 3.04.16.097, inv.nrs. 4, 5 en 9 N.
    Oud Alblas nummer toegang 3.04.16.003, inv.nr. 2 O.A.
    Papendrecht nummer toegang 3.04.16.112, inv.nr. 5, 6 en 7 P.
    Sliedrecht nummer toegang 3.04.16.132, inv.nrs. 2 en 3 S.
    Streefkerk nummer toegang 3.04.16.139, inv.nr. 4 St.
    Wijngaarden nummer toegang 3.04.16.160, inv.nr. 2 W.
    - A, H.J. van der t/m Berg, B. van den, 340
    - Berg, C. van den t/m Boonstoppel. C., 341
    - Boonstoppel, G. t/m Brouwer, H., 342
    - Brouwer, H. t/m Duyser, J., 343
    - Dijk, A. van t/m Graaf, M.W. de, 344
    - Graaf, M. van de t/m Have, M.P. van de, 345
    - Hee, J.J. van der t/m Kampsteeg, H.T., 346
    - Kampsteeg, H. t/m Claaszen T., 347
    - Kleef, A. van t/m Koyman, A.V., 348
    - Koyman, A.G. t/m Lusdonk, C. van der, 349
    - Lusdonk, A. van der t/m Nunnikhoven, A., 350
    - Oldemans, H. t/m Ringelingk, L., 351
    - Ritmeester, J. t/m Slob, W.W., 352
    - Slob, W.G. t/m Zuiderhoek, D., 353
    - Zuiderhoek, D. t/m Verhey, J.J., 354
    - Verheij, L. t/m Visser, C.A., 355
    - Visser, E. t/m Wetering, P. van de, 356
    - Wever, J. de t/m Yseren, W. van, 357
  - District V: 1796-1812
    Groot-Ammers nummer toegang 3.04.16.008, inv.nr. 2 G.A.
    Papendrecht nummer toegang 3.04.16.112, inv.nrs. 5, 6 en 7 P.
    - A. J. van der t/m Bes, A. de, 358
    - Bes, A.A. de t/m Borst, P. de, 359
    - Borst, P. den t/m Bruyn, L. de, 360
    - Bruyn, T. t/m Esch, G.C. van der, 361
    - Esch, H. van der t/m Groot, C. de, 362
    - Groot, J. de t/m Herwig, H., 363
    - Herwig, J. t/m Jong, A. de, 364
    - Jong, A. de t/m Klop, J.R., 365
    - Klop, K. t/m Krijger, J. de, 366
    - Krijger, T. de t/m Mik, M. de, 367
    - Mik, H. de t/m Prins, A., 368
    - Prins, A. t/m Ruyter, A. de, 369
    - Ruyter, B, de t/m Sturenburg, H., 370
    - Sturenburg, P. t/m Tukker, C., 371
    - Tukker, D. t/m Vervoorn Y.??, 372
    - Verwaal, W. t/m Vries, D. de, 373
    - Vries, H. de t/m Wijngaarden P. van, 374
    - Wijngaarden, T. van t/m IJzeren, J. van, 375
- District VI: Vijfheerenlanden, VI
  - District VI: 1695-1715
    Asperen nummer toegang 3.04.16.011, inv.nr. 2 A.
    Everdingen nummer toegang 3.04.16.033, inv.nrs. 1 en 6 E.
    Hagestein nummer toegang 3.04.16.045, inv.nr. 1 H.
    Hei- en Boeicop nummer toegang 3.04.16.050, inv.nr. 1 HB.
    Heukelum nummer toegang 3.04.16.058, inv.nrs. 1 en 9 He.
    Kedichem nummer toegang 3.04.16.062, inv.nr. 1 K.
    Leerbroek nummer toegang 3.04.16.071, inv.nr. 1 Lee.
    Leerdam nummer toegang 3.04.16.072, inv.nr. 1 L.
    Lexmond nummer toegang 3.04.16.078, inv.nrs. 4 en 5 Le.
    Nieuwland -
    Schoonrewoerd nummer toegang 3.04.16.131, inv.nr. 1 S.
    Vianen nummer toegang 3.04.16.145, inv.nrs. 1 en 12 V.
    - Aa, B.P. van der t/m Bommel, J. van, 376
    - Bommel, J. van t/m Es, A.W. van, 377
    - Es, G.C. van t/m Hartogh, C.C., 378
    - Hartsvelt, H.J. t/m Jansen, A., 379
    - Jansen, B. t/m Kloeck, A.C., 380
    - Kloek, A.A. t/m Levenstijn, J.J. van, 381
    - Leuwen,H.J. van t/m Nieuwkerken J.D.M., 382
    - Nieuwkercken G.D. van t/m Rietvelt, M.G. van, 383
    - Rietvelt, S. t/m Swaenenburgh, T., 384
    - Swart, A.C. de t/m Verwey, W.H., 385
    - Verwoerd, W. t/m IJserman, T., 386
  - District VI: 1716-1735
    Hagestein nummer toegang 3.04.16.045, inv.nrs. 1 en 2 H.
    Heukelum nummer toegang 3.04.16.058, inv.nrs. 1, 2 en 9 He.
    Kedichem nummer toegang 3.04.16.062, inv.nr. 1 en 3 K.
    Lexmond nummer toegang 3.04.16.078, inv.nr. 5 Le.
    Nieuwland nummer toegang 3.04.16.096, inv.nr. 1 N.
    Vianen nummer toegang 3.04.16.145, inv.nrs. 1, 2, 9 en 12 V.
    - Aa, A.B.P. van der t/m Bogaert, J.T., 387
    - Boogaart, J.F. van den t/m Dijk, Antoni van, 388
    - Dijck, A. van t/m Gijsbertse, C., 389
    - Gijsbertse, G. t/m Huigelandt, W. van, 390
    - Huigen, R. t/m Kielidonk, K., 391
    - Kielidam, B.J. t/m Lang, A.L. de, 392
    - Lange, A.W. de t/m Muylwijk, L.C.van, 393
    - Muylwijk, L.C. t/m Ramot, C., 394
    - Ramot, W. t/m Spaan, L.W., 395
    - Spaan, W. t/m Uytrecht, J.W., 396
    - Vaal, J. de t/m Vurm, W.A., 397
    - Vijgenboom, A. t/m IJsoningh, J, 398
  - District VI: 1736-1755
    Asperen nummer toegang 3.04.16.011, inv.nrs. 2 en 3 A.
    Hagestein nummer toegang 3.04.16.045, inv.nr. 2 H.
    Heukelum nummer toegang 3.04.16.058, inv.nrs. 2 en 9 He.
    Kedichem nummer toegang 3.04.16.062, inv.nrs. 1 en 5 K.
    Leerdam nummer toegang 3.04.16.072, inv.nr. 1 en 2 L.
    Lexmond nummer toegang 3.04.16.078, inv.nr. 5 en 6 Le.
    Schoonrewoerd nummer toegang 3.04.16.131, inv.nr. 1 en 2 S.
    Vianen nummer toegang 3.04.16.145, inv.nrs. 2, 9 en 13 V.
    - Aa, A.P. van der t/m Boon, T.W., 399
    - Boon, W. t/m Exalto, W.W., 400
    - Eijk, C. van t/m Hensberger, G.G. van, 401
    - Henxtum, A. van t/m Kallis, P.F., 402
    - Cambier, J. t/m Kruijff, P. de, 403
    - Kruijs, A. t/m Meijer, J.G., 404
    - Meijer, J.B. de t/m Pijserman, M., 405
    - Raat, C. de t/m Sprongh, J.H., 406
    - Sprong, K.H. t/m Verduijn W., 407
    - Vereijs, H. t/m Willemse, J., 408
    - Willemsze, W. t/m IJserman, T., 409
  - District VI: 1756-1775
    Asperen nummer toegang 3.04.16.011, inv.nr. 3 A.
    Hagestein nummer toegang 3.04.16.045, inv.nr. 2 en 3 H.
    Hei- en Boeicop nummer toegang 3.04.16.050, inv.nr. 1 en 2 HB.
    Kedichem nummer toegang 3.04.16.062, inv.nrs. 1, 5 en 6 K.
    Leerdam nummer toegang 3.04.16.072, inv.nr. 2 L.
    Lexmond nummer toegang 3.04.16.078, inv.nr. 6 Le.
    Schoonrewoerd nummer toegang 3.04.16.131, inv.nr. 2 S.
    Vianen nummer toegang 3.04.16.145, inv.nrs. 2, 3, 9, 10, 13 en 21 V.
    - Aa, D. van der t/m Bosman, A., 410
    - Bot, C. t/m Fredriks, J.R., 411
    - Fredriks, N. t/m Hoegee, A. van, 412
    - Hoek, B. van den t/m Kolff, G., 413
    - Koll, IJ. t/m Macop, J., 414
    - Makop, J. t/m Pla, P.A., 415
    - Pol, J. van der t/m Stegelitz, J., 416
    - Stek, A.A. t/m Verrips, G.A., 417
    - Verrips, J.C. t/m IJzeren, C. van, 418
  - District VI: 1776-1795
    - Aalsburg, H. van t/m Brakel, G., 419
    - Brakel, T. t/m Eijndhoven, J. van, 420
    - Fabritius, mr. R. t/m Heteren, G.T. van, 421
    - Heteren, T. van t/m Claassen, ds. J., 422
    - Kleef, A. van t/m Leerintvelt, J., 423
    - Leerintvelt, J. t/m Noorlander, K., 424
    - Nooten, B. van t/m Schinkel, P., 425
    - Schlieken, M. t/m Tukker, A.G., 426
    - Tukker, G. t/m Wel, A. van der, 427
    - Wel, H. du t/m IJserman, P., 428
  - District VI: 1796-1812
    Everdingen nummer toegang 3.04.16.033, inv.nrs. 1, 4 en 6 E.
    Hagestein nummer toegang 3.04.16.045, inv.nr. 3 H.
    Hei- en Boeicop nummer toegang 3.04.16.050, inv.nr. 2 HB.
    Heukelum nummer toegang 3.04.16.058, inv.nrs. 2, 3 en 9 He.
    Kedichem nummer toegang 3.04.16.062, inv.nrs. 2 en 6 K.
    Leerdam nummer toegang 3.04.16.072, inv.nrs. 2 en 6 L.
    Lexmond nummer toegang 3.04.16.078, inv.nrs. 6 en 7 Le.
    Vianen nummer toegang 3.04.16.145, inv.nrs. 3, 10, 11 en 13a V.
    - Aalsborg, J. van t/m Bosch, G. van den, 429
    - Bosch, M. t/m Faber, C.W., 430
    - Fabius, ds. J.C. t/m Heteren, T. van, 431
    - Heusden, A.A. t/m Kleef, A. van, 432
    - Klein, A. t/m Leuven, J. van, 433
    - Leuven, K. van t/m Ouden, W. den, 434
    - Oijen, C. van t/m Someren J. van, 435
    - Someren, J. van t/m Verhoef, W., 436
    - Verhoeff, A. t/m IJzerman, J., 437
- District VII: Krimpenerwaard, VII
  - District VII: 1695-1715
    Ammerstol nummer toegang 3.04.16.009, inv.nr. 1 A.
    Bergambacht nummer toegang 3.04.16.018, inv.nr. 1 Bg.
    Berkenwoude nummer toegang 3.04.16.021, inv.nr. 1 en 2 BK.
    Gouderak nummer toegang 3.04.16.038, inv.nr. 2 G.
    Haastrecht nummer toegang 3.04.16.044, inv.nrs. 1, 2 en 8 H.
    Krimpen a/d Lek nummer toegang 3.04.16.067, inv.nr. 1 KL.
    Krimpen a/d IJssel -
    Lekkerkerk nummer toegang 3.04.16.076, inv.nrs. 2 en 3 L.
    Ouderkerk a/d IJssel nummer toegang 3.04.16.110, inv.nrs. 1 Oij
    Schoonhoven nummer toegang 3.04.16.130, inv.nr. 5 en 10 Sch.
    Stolwijk nummer toegang 3.04.16.137, inv.nr. 28 (afschrift) St.
    Vlist en Bonrepas - V.
    - Aartsze, J. t/m Boek, D.M. van den, 438
    - Bok, H.J. de t/m Eekhout, N., 439
    - Eelwijk, J. van t/m Heijde, H.J. van der, 440
    - Heijman, G. t/m Jonkhijt, A.W., 441
    - Joosten, A. t/m Cornelisze, A., 442
    - Cornelisze, B. t/m Metselaer, J.W., 443
    - Metselaer, J.G. t/m Pijpmaker, 444
    - Raam, C. t/m Steversloot, P.A., 445
    - Steijn, C. van der t/m Verleij, J, 446
    - Vermeer, J.L. t/m Woude, D.W. van der, 447
    - Woude, D.D. van der t/m Ysaacksze, P. (Addenda Govertsze, A. en Francken, A.), 448
  - District VII: 1716-1735
    Berkenwoude nummer toegang 3.04.16.021, inv.nr2. 1 en 2 BK.
    Haastrecht nummer toegang 3.04.16.044, inv.nrs. 2 en 8 H.
    Lekkerkerk nummer toegang 3.04.16.076, inv.nrs. 3 en 4 L.
    Ouderkerk a/d IJssel nummer toegang 3.04.16.110, inv.nrs. 1 en 2 Oij
    Schoonhoven nummer toegang 3.04.16.130, inv.nrs. 5 en 10 Sch.
    Stolwijk nummer toegang 3.04.16.137, inv.nr. 1 en afschr. 28 St.
    - Aalbertsz., H. t/m Boer, J.C. de, 449
    - Boer, C. den t/m Diepraam, I., 450
    - Diestenburg, A.C. t/m Gils, A. van, 451
    - Gisius, J. t/m Hoogendijk, J.J., 452
    - Hoogenes, A.J. t/m Kannigjes, J.G., 453
    - Kappoen, J. t/m Cornelisze, J., 454
    - Cornelisz. K. t/m Meauton, I., 455
    - Medoos, J. t/m Pieterse, L., 456
    - Pieterse, L. t/m Schrader, S., 457
    - Schrijvers, J. t/m Tom, P.D., 458
    - Tom, T.S. t/m Versnel, W.J., 459
    - Versteeg, J. t/m Wiltvang, W.L., 460
    - Wind, C.P. van der t/m Wijngaarden. J. van (Addenda: Bont, J. t/m Zutphen, C.W. van), 461
  - District VII: 1736-1755
    Ammerstol nummer toegang 3.04.16.009, inv.nrs. 1 en 2 A.
    Berkenwoude nummer toegang 3.04.16.021, inv.nr. 2 BK.
    Krimpen a/d Lek nummer toegang 3.04.16.067, inv.nrs. 1 en 2 KL.
    Lekkerkerk nummer toegang 3.04.16.076, inv.nr. 4 L.
    Ouderkerk a/d IJssel nummer toegang 3.04.16.110, inv.nr. 2 Oij
    Schoonhoven nummer toegang 3.04.16.130, inv.nrs. 5, 6 en 10 Sch.
    Stolwijk nummer toegang 3.04.16.137, inv.nr. 1 St.
    - Aalbregt, C. t/m Boer, P.A., 462
    - Boer, R.A. t/m Dam, G. van, 463
    - Dam, G.A. van t/m Gelderen, J.A. van, 464
    - Geleveen, P. t/m Heijman, E., 465
    - Heijningen, A.C. van t/m Jong, J.J. de, 466
    - Jong, J.C. de t/m Koning, L.P. de, 467
    - Koning, M.J. de t/m Ligthart, A.C., 468
    - Ligthart, J.C. t/m Oeverde, L.S. van, 469
    - Oeveren, H. van t/m Ross, G., 470
    - Ros, J.W. van t/m Soomer, J.D., 471
    - Soomer, C.J. t/m Velde, M.W. van der, 472
    - Velde, M.W. van der Visser, P.P., 473
    - Visser, P.J. t/m IJsbrandsze. A., 474
  - District VII: 1756-1775
    Ammerstol nummer toegang 3.04.16.009, inv.nr. 2 A.
    Bergambacht nummer toegang 3.04.16.018, inv.nrs. 1 en 2 Bg.
    Gouderak nummer toegang 3.04.16.038, inv.nrs. 1 en 2 G.
    Krimpen a/d Lek nummer toegang 3.04.16.067, inv.nrs. 2 KL.
    Ouderkerk a/d IJssel nummer toegang 3.04.16.110, inv.nr. 2 en 3 Oij
    - Aa, A. van der t/m Bokkem, A. van der, 475
    - Bokkem, A. van t/m Dam, T. van, 476
    - Dam, W.A. van t/m Giessen, F.C. van de, 477
    - Gliet, H. van t/m Hoed, C. den, 478
    - Hoed, C.W. den t/m Jonker, J.T., 479
    - Jonker, W. de t/m Croisset, J.L., 480
    - Krom, M.A. t/m Meijer, H. de, 481
    - Meijer, J. de t/m Pons, C.J., 482
    - Pons, J.K. t/m Schuurman, H.J., 483
    - Schuurman, J. t/m Sweersz. C., 484
    - Sweerus, J. t/m Verschoor, J.A., 485
    - Verschoor, C.J. t/m Welle, H., 486
    - Welle, J. t/m Wijgaarden, J.J. van (Addenda: Blom, T.C. t/m Verschoor, J.C.), 487
  - District VII: 1776-1795
    Bergambacht nummer toegang 3.04.16.018, inv.nrs. 1, 2 en 3 Bg.
    Berkenwoude nummer toegang 3.04.16.021, inv.nrs. 2 en 3 BK.
    Gouderak nummer toegang 3.04.16.038, inv.nr. 1 G.
    Haastrecht nummer toegang 3.04.16.044, inv.nrs. 2, 3, 8 en 9 H.
    Krimpen a/d Lek nummer toegang 3.04.16.067, inv.nr. 2 KL.
    Lekkerkerk nummer toegang 3.04.16.076, inv.nrs. 4 en 5a L.
    Ouderkerk a/d IJssel nummer toegang 3.04.16.110, inv.nr. 3 Oij
    Schoonhoven nummer toegang 3.04.16.130, inv.nrs. 5, 6, 9 en 10 Sch.
    - Aane, A. t/m Boer, IJsbrand, 488
    - Boeren, A.P. t/m Dam, P. van, 489
    - Dam, R.L. van t/m Gerritsze, C., 490
    - Gerritsze. C. t/m Heuvel, C.T. van den, 491
    - Heuvel, C. van den t/m Jong, J.J. de, 492
    - Jong, J. de t/m Kommer, J., 493
    - Compier, J. t/m Linden, B.D. van der, 494
    - Linden, J. van der t/m Noordergraaff, L., 495
    - Noordland, F. t/m Ree, C. van de, 496
    - Regsloo, A.M. t/m Smits, J., 497
    - Smits, J.P. t/m Timmer, E.G., 498
    - Timmer, G. t/m Verzee, J.C., 499
    - Versloot, J. t/m Weerd, B.T. de, 500
    - Weerd, J. de t/m IJzel, G. van, 501
  - District VII: 1796-1812
    Bergambacht nummer toegang 3.04.16.018, inv.nrs. 1 en 3 Bg.
    Berkenwoude nummer toegang 3.04.16.021, inv.nr. 3 BK.
    Gouderak nummer toegang 3.04.16.038, inv.nrs. 1 en 4 G.
    Haastrecht nummer toegang 3.04.16.044, inv.nrs. 3 en 9 H.
    Lekkerkerk nummer toegang 3.04.16.076, inv.nrs. 5 en 5a L.
    Schoonhoven nummer toegang 3.04.16.130, inv.nrs. 3, 6, 9 en 10 Sch.
    - Aa, M. van der t/m Boer, N., 502
    - Boer, P. t/m Dam, W.H., 503
    - Dam, W.C. van t/m Graaf, D. de, 504
    - Graaf, D. van der t/m Hol, K., 505
    - Holst, E. van t/m Klerk, J., 506
    - Klerk, K. t/m Louw, M., 507
    - Louw, T. ter t/m Os, J. van, 508
    - Os, K. van t/m Santen, P. van, 509
    - Scheffer, A. t/m Stolker, C., 510
    - Stolker, C. t/m Verkerk, A.H., 511
    - Verkerk, A. t/m Vuuren C.A. van, 512
    - Vuuren, T. van t/m IJssel, M. van der, 513
- Distrcit VIII: Delfland ten westen van Delft, VIII
  - District VIII: 1695-1715
    's-Gravenzande nummer toegang 3.04.16.043, inv.nr. 1 en 2 G.
    De Lier nummer toegang 3.04.16.079, inv.nr. 1 L.
    Maasland nummer toegang 3.04.16.082, inv.nrs. 1 en 2a Ml.
    Monster nummer toegang 3.04.16.089, inv.nrs. 2, 26 en 6a en 6b M.
    Naaldwijk nummer toegang 3.04.16.092, inv.nrs. 3 en 4 N.
    Schipluiden nummer toegang 3.04.16.129, inv.nrs. 1 en 3a S.
    Wateringen nummer toegang 3.04.16.156, inv.nr. 1 W.
    - Aartbeek, A. van t/m Dijkshoorn, J.A., 514
    - Dijkshoorn, P. t/m Clos, P.H van der, 515
    - Knol, M. t/m Patijn, W.A., 516
    - Pauw, A. t/m Valster, C.P., 517
    - Valster, W.P. t/m IJserman, T.J., 518
    - Aa, P. van der t/m Wit, C. (in supplement A en B), 519
  - District VIII: 1716-1735
    's-Gravenzande nummer toegang 3.04.16.043, inv.nr. 2 G.
    Maasland nummer toegang 3.04.16.082, inv.nrs. 1 en 6 Ml.
    Monster nummer toegang 3.04.16.089, inv.nrs. 2, 26 en 6d (supplement) M.
    Naaldwijk nummer toegang 3.04.16.092, inv.nr. 4 N.
    Schipluiden nummer toegang 3.04.16.129, inv.nrs. 1, 3a en 7 S.
    - Aalbregt, P.W. t/m Droogh, P.J., 520
    - Droogh, P.J. t/m Hoogwerf, J.H., 521
    - Horst, J.P. van der t/m Lugtigheid, S.J., 522
    - Luc, J.J. van t/m Rijn, A.C. van, 523
    - Rijn, A.P. van t/m Valk, P. van der, 524
    - Valk, W.P. t/m IJserman, T.J., 525
    - Aelsburg, J.R. van t/m Santen, A.D. van, 526
    - Sante, D. van t/m Vryeling, A., 527
  - District VIII: 1736-1755
    Maasland nummer toegang 3.04.16.082, inv.nrs. 1, 2a en 6 Ml.
    Monster nummer toegang 3.04.16.089, inv.nrs. 2, 7, 26, 27 en 6b (supplement) M.
    Wateringen nummer toegang 3.04.16.156, inv.nrs. 1 en 2 W.
    - Aalsburgh, J.J. van t/m Bruijn, F. de, 528
    - Bruijn, F. de t/m Galen, M. van, 529
    - Galen, T. van t/m Jong, D.J. de, 530
    - Jongh, G.L. de t/m Leijzent, L. van, 531
    - Lien, D. van t/m Paalvast, C.L., 532
    - Paassen, W.J. van t/m Spek, J.P. van der, 533
    - Spek, J. van der t/m Velde, L. van, 534
    - Velde, P.H. van der t/m IJzerman, W., 535
    - Adrichem, C.P. van t/m Valkenburg, J.B., 536
  - District VIII: 1756-1775
    's-Gravenzande nummer toegang 3.04.16.043, inv.nrs. 2 en 3 G.
    Maasland nummer toegang 3.04.16.082, inv.nrs. 1, 2, 6 en 7 Ml.
    Monster nummer toegang 3.04.16.089, inv.nrs. 2, 3, 7, 8 en 27 M.